臺灣士林地方法院民事裁定
111年度補字第697號
原      告  洪誼晉  
訴訟代理人  施嘉鎮律師
            林佳臻律師
被      告  林阿遠  
            陳秀芬  
            陳忠太  
上列當事人間請求排除侵害等事件，本院裁定如下：
    主  文
本件訴訟標的價額核定為新臺幣壹佰伍拾捌萬貳仟肆佰元。
原告應於收受本裁定正本送達之日起五日內補繳第一審裁判費新
臺幣壹萬陸仟柒佰肆拾壹元，逾期未補正，即駁回原告之訴。
    理  由
一、起訴，應依民事訴訟法第77條之13、第77條之14等規定繳納
    裁判費，此為必備之程式。原告之訴，起訴不合程式或不備
    其他要件者，法院應以裁定駁回之，但其情形可以補正者，
    審判長應定期間先命補正，同法第249條第1項第6款亦有明
    文。訴訟標的之價額，由法院核定。核定訴訟標的之價額，
    以起訴時之交易價額為準；無交易價額者，以原告就訴訟標
    的所有之利益為準。以一訴主張數項標的者，其價額合併計
    算之。以一訴附帶請求其孳息、損害賠償、違約金或費用者
    ，不併算其價額。同法第77條之1第1項、第2項、第77條之2
    第1項前段、第2項分別定有明文。
二、經查：原告本件起訴聲明第1項係請求被告陳秀芬應將坐落
    新北市○○區○○段000地號土地（下稱系爭土地）上之門牌號
    碼新北市○○區○○里○○○○○○○00號房屋、六塊厝16之7號房屋拆
    除，將上開房屋占用之系爭土地面積200平方公尺返還予原
    告及其他共有人；第2項係請求被告陳忠太應將座落系爭土
    地上之門牌號碼六塊厝16之6號房屋拆除，將上開房屋占用
    之系爭土地面積100平方公尺返還予原告及其他共有人；第3
    項係請求被告林阿遠應將停放在系爭土地內如起訴狀附圖一
    所示B部分面積68平方公尺內之廢棄車輛移出，並將該上開
    土地騰空返還予原告及其他共有人；第4項及第5項、第6項
    及第7項、第8項及第9項則係分別請求陳秀芬、陳忠太、林
    阿遠，均給付自起訴前5年起至返還上開土地之日止，相當
    於租金之不當得利。
三、經核：
　㈠原告訴之聲明第1項、第2項、第3項請求返還土地部分，應各
    以其主張被告所占用之土地面積，並依原告起訴時之土地公
    告現值，核算訴訟標的價額。系爭土地於原告起訴時即民國
    111年1月之公告現值為每平方公尺新臺幣（下同）4,300元
    ，據此估算，訴之聲明第1項所示土地交易價格為860,000元
    （計算式：200平方公尺×4,300元/平方公尺＝860,000元）、
    訴之聲明第2項所示土地交易價格為430,000元（計算式：10
    0平方公尺×4,300元/平方公尺＝430,000元）、訴之聲明第3
    項所示土地交易價格為292,400元（計算式：68平方公尺×4,
    300元/平方公尺＝292,400元），則訴之聲明第1項、第2項、
    第3項之訴訟標的價額即分別為860,000元、430,000元、292
    ,400元。
　㈡原告訴之聲明第4項及第5項、第6項及第7項、第8項及第9項
    ，係分別向陳秀芬、陳忠太、林阿遠請求給付相當於租金之
    不當得利，分屬訴之聲明第1項、第2項、第3項之附帶請求
    ，依民事訴訟法第77條之2第2項規定，均不併算其價額。
　㈢據上，本件訴訟標的價額應核定為1,582,400元（計算式：86
    0,000＋430,000＋292,400＝1,582,400），應徵第一審裁判費1
    6,741元。茲依民事訴訟法第249條第1項但書之規定，限原
    告於收受本裁定正本送達之日起5日內補繳，逾期不繳，即
    駁回其訴。　
四、爰裁定如主文。
中　　華　　民　　國　　111 　年　　8 　　月　　8 　　日
                  民事第一庭法  官  江哲瑋
如以上正本係照原本作成。
對本裁定關於核定訴訟標的價額部分抗告，應於裁定送達後10日
內向本院提出抗告狀，並繳納抗告費新臺幣1,000 元；關於命補
繳裁判費部分，不得抗告。
中　　華　　民　　國　　111 　年　　8 　　月　　8 　　日
                            書記官  張祐誠